# 请教陈版：同一控制下企业合并相关问题

提问人：kingsen307 时间：2019-02-27 17:07:05
1 、某集团持有 A公司 100%股权，初始投资成本 100 万，截至 2017 年6 月 30 日，经营积累 100 万，净资产 200 万元。
2017 年 6 月 30 日集团将持有的 A公司 90%股权转让给其子公司 B（B公司系集团 2017 年全资新设），作为对B 公司的出资，集团会计处理如下：
借：长投-B公司 90 万元
贷：长投-A公司 90 万元
B 公司在合并日的会计如下：
借：长期股权投资-A 公司 180 万元
贷：实收资本 180 万元
2017 年 12 月 31 日，集团编制对 B 公司的合并调整分录如下：
借：实收资本 180 万元
贷：长期股权投资（集团对 B公司） 90 万
差额？
问题如下：
1 、同一控制下企业合并转让方是按照合并日账面净资产转让份额计算得出的金额确认减少金额还是按照初始投资成本转让份额予以确认？
2 、如按照按照初始投资成本 * 转让份额确认，那么在编制合并报表时导致的长投与实收资本无法抵消的差额该如何处理呢？（个人的理解是实际上是A 公司的经营积累通过该种交易转入了实收资本类似留存收益转增资本抵消不完的差额应当列示在利润分配的其他中）
3 、同一控制下企业合并在视同期初的情况下需要模拟资本公积请问资本公积的金额是以合并日长投金额为准还是以合并日持有的份额比例 * 年初净资产模拟得出资本公积金额？
请陈老师不吝赐教

回答人：chenyiwei
1 、因为 B 公司是同一控制下合并，所以 B 对 A 的长投成本为合并日 A账面净资产的 90%。与集团单户层面的对 B 长投成本的差额，在编制抵销分录时调整资本公积。同时 A 历史上形成的留存收益在集团合并报表层面仍应全额恢复（在 A 的合并报表层面恢复 90%）。
关于同一控制下合并中合并方的前期追溯调整处理，我以前在版面上发过一个例子，你可以自己搜素一下。